臺灣新竹地方法院民事裁定
110年度竹北小調字第1578號
聲  請  人  仲信資融股份有限公司

法定代理人  張銘聰  
代  理  人  詹硯郡  


相  對  人  美家聯合資訊社

                       (已於本件訴訟繫屬前之110年4月28日 廢止登記)    
兼法定代理  
人          彭暐洲  
上列當事人間清償債務事件，本院裁定如下：
    主  文
本件移送臺灣台中地方法院。
    理  由
一、按訴訟，由被告住所地之法院管轄；訴訟之全部或一部，法
    院認為無管轄權者，依原告聲請或依職權以裁定移送其管轄
    法院；又第403條第1項之事件，如逕向法院起訴者，宜於訴
    狀內表明其具有第406條第1項所定事由，並添具釋明其事由
    之證據，其無該項所定事由而逕行起訴者，視為調解之聲請
    ；又聲請調解之管轄法院，準用第一編第一章第一節之規定
    ，民事訴訟法第1條第1項前段、第28條第1項、第424條第1
    項、第405條第3項分別定有明文。
二、本件聲請人即原告起訴請求清償債務事件，係屬民事訴訟法
    第403條第1項第11款規定之因財產權發生爭執，其標的之金
    額在新臺幣五十萬元以下者之事件，應經法院調解，其逕行
    起訴，依上揭規定視為調解之聲請，管轄法院並準用同法第
    一編第一章第一節管轄之規定。經查，109年9月29日本院新
    竹簡易庭109年度竹簡字第379號民事判決：確認原告康庭毓
    與被告彭暐洲就美家聯合資訊社事業之合夥關係不存在。被
    告彭暐洲應向新竹市政府辦理移除民國一○八年十二月三十
    一日所申報原告為「美家聯合資訊社」（商業統一編號：00
    000000）之合夥人之變更登記，有前開民事判決足憑。又本
    件相對人即美家聯合資訊社經新竹市政府110年4月28日府產
    商字第1100070946號函廢止登記在案，該商業主體即已屬消
    滅（經濟部94年10月7日經商字第09400170150號函、89年9
    月20日經商字第89218682號函參照），有商工登記公示資料
    查詢資料可佐。相對人彭暐洲兼美家聯合資訊社之法定代理
    人住所地位於台中市○○區○○里00鄰○○路00號，有個人戶籍資
    料查詢結果在卷可稽，非本院轄區，本件本院無管轄權。依
    民事訴訟法第1條第1項前段之規定，自應由臺灣台中地方法
    院管轄。茲聲請人向無管轄權之本院起訴，顯係違誤，爰依
    職權將本件移送於該管轄法院。
三、依民事訴訟法第405條第3項、第28條第1項，裁定如主文。
中　　華　　民　　國　　110 　年　　12　　月　　30　　日
                  竹北簡易庭法　　 　官　林麗玉
以上正本係照原本作成。
如對本裁定抗告須於裁定送達後10日內向本院提出抗告狀，並應
繳納抗告費新臺幣1,000元。
中　　華　　民　　國　　110 　年　　12　　月　　30　　日
                            書  記  官　郭春慧